Millstatt, Benediktiner (www.monasterium.net)
Millstatt, Benediktiner (www.monasterium.net)
- MillstattOSB 1466 III 12, 12. März 1466 (1466-03-12); 1466_III_12
- MillstattOSB 1466 XII 27, 27. Dezember 1466 (1466-12-27); 1466_XII_27
- MillstattOSB 1467 IV 28, 28. April 1467 (1467-04-28); 1467_IV_28
- MillstattOSB 1468 II 12, 12. Februar 1468 (1468-02-12); 1468_II_12
- MillstattOSB 1468 V 17, 17. Mai 1468 (1468-05-17); 1468_V_17.1
- MillstattOSB 1468 V 17, 17. Mai 1468 (1468-05-17); 1468_V_17
- MillstattOSB 1468 XI 17, 17. November 1468 (1468-11-17); 1468_XI_17
- MillstattOSB 1468 XI 19, 19. November 1468 (1468-11-19); 1468_XI_19
- MillstattOSB 1468 XI 22, 22. November 1468 (1468-11-22); 1468_XI_22
- MillstattOSB 1469 II 16, 16. Februar 1469 (1469-02-16); 1469_II_16
- MillstattOSB 1469 V 14, 14. Mai 1469 (1469-05-14); 1469_V_14
  Notariatsinstrument über die Interduction des ersten Großmeisters des St. Georg Ritterordens Johann Siebenhierter in dem bisherigen Kloster Millstatt.
- MillstattOSB 1469 V 23, 23. Mai 1469 (1469-05-23); 1469_V_23
- MillstattOSB 1470 II 14, 14. Februar 1470 (1470-02-14); 1470_II_14
- MillstattOSB 1470 II 21, 21. Februar 1470 (1470-02-21); 1470_II_21
- MillstattOSB 1470 IV 13, 13. April 1470 (1470-04-13); 1470_IV_13
- MillstattOSB 1471 I 18, 18. Jänner 1471 (1471-01-18); 1471_I_18
- MillstattOSB 1471 I 19, 19. Jänner 1471 (1471-01-19); 1471_I_19
- MillstattOSB 1471 IV 18, 18. April 1471 (1471-04-18); 1471_IV_18
- MillstattOSB 1471 IV 22, 22. April 1471 (1471-04-22); 1471_IV_22
  Michael, Bischof von Pettina, päpstlicher Exekutor und Kommissär, führt die Urkunde Papst Paul II. ddo. Lateran, 1. Jänner 1448 an, wodurch selber auf Ansuchen Kaiser Friedrichs die Errichtung des militärischen Ordens vom heiligen Georg, dessen Statuten und Kleidung hier ausgedrückt werden, und die Vereinigung desselben mit Kloster Millstatt genehmigt, und schreitet zur Einführung des ersten Großmeisters, Johannes Siebenhirter, und zur Inkorporation des Hauses Morperch, des Spitals zu St. Martin bei Wien und der Pfarrkirche am Berge Straden.
- MillstattOSB 1471 V 08, 8. Mai 1471 (1471-05-08); 1471_V_08
- MillstattOSB 1471 VI 07, 7. Juni 1471 (1471-06-07); 1471_VI_07
- MillstattOSB 1471 VI 08, 8. Juni 1471 (1471-06-08); 1471_VI_08
- MillstattOSB 1472 V 09, 9. Mai 1472 (1472-05-09); 1472_V_09
- MillstattOSB 1472 VI 25, 25. Juni 1472 (1472-06-25); 1472_VI_25
- MillstattOSB 1472 VII 16, 16. Juli 1472 (1472-07-16); 1472_VII_16
  Papst Sixtus IV. bestätigt die Bulle seines Vorgängers über die Errichtung des St. Georg-Ordens, desselben Statuten und Besitzungen, die Anstellung des ersten Großmeisters in der Person des Johann Siebenhirter, und die demselben erteilten Privilegien der deutschen Ritter.
  Rom
- MillstattOSB 1473 XII 23, 23. Dezember 1473 (1473-12-23); 1473_XII_23
- MillstattOSB 1475 II 01, 1. Februar 1475 (1475-02-01); 1475_II_01
- MillstattOSB 1475 III 20, 20. März 1475 (1475-03-20); 1475_III_20
- MillstattOSB 1475 IV 21, 21. April 1475 (1475-04-21); 1475_IV_21
- MillstattOSB 1475 VIII 22, 22. August 1475 (1475-08-22); 1475_VIII_22
- MillstattOSB 1476 III 12, 12. März 1476 (1476-03-12); 1476_III_12
- MillstattOSB 1477 I 25, 25. Jänner 1477 (1477-01-25); 1477_I_25
- MillstattOSB 1477 VIII 24, 24. August 1477 (1477-08-24); 1477_VIII_24
- MillstattOSB 1478 I 28, 28. Jänner 1478 (1478-01-28); 1478_I_28
- MillstattOSB 1478 II 25, 25. Februar 1478 (1478-02-25); 1478_II_25
- MillstattOSB 1478 III 05, 5. März 1478 (1478-03-05); 1478_III_05
- MillstattOSB 1478 VII 07, 7. Juli 1478 (1478-07-07); 1478_VII_07
- MillstattOSB 1478 IX 22, 22. September 1478 (1478-09-22); 1478_IX_22
- MillstattOSB 1478 IX 25, 25. September 1478 (1478-09-25); 1478_IX_25
- MillstattOSB 1479 IV 29, 29. April 1479 (1479-04-29); 1479_IV_29
- MillstattOSB 1479 VI 23, 23. Juni 1479 (1479-06-23); 1479_VI_23
- MillstattOSB 1479 VII 23, 23. Juli 1479 (1479-07-23); 1479_VII_23
- MillstattOSB 1480 III 02, 2. März 1480 (1480-03-02); 1480_III_02
- MillstattOSB 1480 III 15, 15. März 1480 (1480-03-15); 1480_III_15
- MillstattOSB 1480 VIII 05, 5. August 1480 (1480-08-05); 1480_VIII_05
- MillstattOSB 1481 VI 01, 1. Juni 1481 (1481-06-01); 1481_VI_01
- MillstattOSB 1481 VII 06, 6. Juli 1481 (1481-07-06); 1481_VII_06
- MillstattOSB 1481 VII 12, 12. Juli 1481 (1481-07-12); 1481_VII_12
- MillstattOSB 1482 I 28, 28. Jänner 1482 (1482-01-28); 1482_I_28
- MillstattOSB 1482 VIII 26, 26. August 1482 (1482-08-26); 1482_VIII_26
- MillstattOSB 1482 IX 16, 16. September 1482 (1482-09-16); 1482_IX_16
- MillstattOSB 1482 XII 26, 26. Dezember 1482 (1482-12-26); 1482_XII_26
- MillstattOSB 1483 VII 14, 14. Juli 1483 (1483-07-14); 1483_VII_14
- MillstattOSB 1483 X 27, 27. Oktober 1483 (1483-10-27); 1483_X_27
- MillstattOSB 1484 V 24, 24. Mai 1484 (1484-05-24); 1484_V_24
- MillstattOSB 1485 IV 04, 4. April 1485 (1485-04-04); 1485_IV_04
- MillstattOSB 1485 XI 10, 10. November 1485 (1485-11-10); 1485_XI_10
- MillstattOSB 1485 XI 29, 29. November 1485 (1485-11-29); 1485_XI_29
- MillstattOSB 1486 III 21, 21. März 1486 (1486-03-21); 1486_III_21
- MillstattOSB 1486 IV 06, 6. April 1486 (1486-04-06); 1486_IV_06
- MillstattOSB 1486 XII 13, 13. Dezember 1486 (1486-12-13); 1486_XII_13
- MillstattOSB 1487 IV 20, 20. April 1487 (1487-04-20); 1487_IV_20
- MillstattOSB 1487 IX 16, 16. September 1487 (1487-09-16); 1487_IX_16
- MillstattOSB 1488 III 28, 28. März 1488 (1488-03-28); 1488_III_28
- MillstattOSB 1488 V 19, 19. Mai 1488 (1488-05-19); 1488_V_19
- MillstattOSB 1488 VIII 14, 14. August 1488 (1488-08-14); 1488_VIII_14
- MillstattOSB 1489 V 08, 8. April 1489 (1489-04-08); 1489_V_08
- MillstattOSB 1489 IV 10, 10. April 1489 (1489-04-10); 1489_IV_10
- MillstattOSB 1489 IV 30, 30. April 1489 (1489-04-30); 1489_IV_30.1
- MillstattOSB 1489 IV 30, 30. April 1489 (1489-04-30); 1489_IV_30
- MillstattOSB 1489 VI 20, 20. Juni 1489 (1489-06-20); 1489_VI_20
- MillstattOSB 1490 II 20, 20. Februar 1490 (1490-02-20); 1490_II_20
- MillstattOSB 1490 IX 22, 22. September 1490 (1490-09-22); 1490_IX_22.1
- MillstattOSB 1490 IX 22, 22. September 1490 (1490-09-22); 1490_IX_22
- MillstattOSB 1491, 1491 (1491-01-01 - 1491-12-31); 1491
- MillstattOSB 1491 II 12, 12. Februar 1491 (1491-02-12); 1491_II_12
- MillstattOSB 1491 VI 20, 20. Juni 1491 (1491-06-20); 1491_VI_20
- MillstattOSB 1491 VI 27, 27. Juni 1491 (1491-06-27); 1491_VI_27
- MillstattOSB 1492 V 21, 21. Mai 1492 (1492-05-21); 1492_V_21
- MillstattOSB 1492 VI 18, 18. Juni 1492 (1492-06-18); 1492_VI_18
- MillstattOSB 1492 VI 30, 30. Juni 1492 (1492-06-30); 1492_VI_30
- MillstattOSB 1492 VII 08, 8. Juli 1492 (1492-07-08); 1492_VII_08
- MillstattOSB 1492 IX 08, 8. September 1492 (1492-09-08); 1492_IX_08
- MillstattOSB 1492 XII 13, 13. Dezember 1492 (1492-12-13); 1492_XII_13
- MillstattOSB 1492 XII 14, 14. Dezember 1492 (1492-12-14); 1492_XII_14
- MillstattOSB 1493 IV 25, 25. April 1493 (1493-04-25); 1493_IV_25
- MillstattOSB 1493 VI 07, 7. Juni 1493 (1493-06-07); 1493_VI_07
- MillstattOSB 1493 VII 16, 16. Juli 1493 (1493-07-16); 1493_VII_16
- MillstattOSB 1494 II 19, 19. Februar 1494 (1494-02-19); 1494_II_19
- MillstattOSB 1494 IV 04, 4. April 1494 (1494-04-04); 1494_IV_04
- MillstattOSB 1494 IV 08, 8. April 1494 (1494-04-08); 1494_IV_08
- MillstattOSB 1494 IV 13, 13. April 1494 (1494-04-13); 1494_IV_13.1
- MillstattOSB 1494 IV 13, 13. April 1494 (1494-04-13); 1494_IV_13
- MillstattOSB 1494 IV 15, 15. April 1494 (1494-04-15); 1494_IV_15.1
- MillstattOSB 1494 IV 15, 15. April 1494 (1494-04-15); 1494_IV_15.2
- MillstattOSB 1494 IV 15, 15. April 1494 (1494-04-15); 1494_IV_15
- MillstattOSB 1494 V 25, 25. Mai 1494 (1494-05-25); 1494_V_25
- MillstattOSB 1495 VI 26, 26. Juni 1495 (1495-06-26); 1495_VI_26
- MillstattOSB 1495 VII 17, 17. Juli 1495 (1495-07-17); 1495_VII_17
- MillstattOSB 1495 VII 25, 25. Juli 1495 (1495-07-25); 1495_VII_25.1
- MillstattOSB 1495 VII 25, 25. Juli 1495 (1495-07-25); 1495_VII_25.2
- MillstattOSB 1495 VII 25, 25. Juli 1495 (1495-07-25); 1495_VII_25
- MillstattOSB 1495 VIII 14, 14. August 1495 (1495-08-14); 1495_VIII_14
- MillstattOSB 1495 VIII 23, 23. August 1495 (1495-08-23); 1495_VIII_23
- MillstattOSB 1495 X 03, 3. Oktober 1495 (1495-10-03); 1495_X_03
- MillstattOSB 1495 X 17, 17. Oktober 1495 (1495-10-17); 1495_X_17
- MillstattOSB 1496 I 08, 8. Jänner 1496 (1496-01-08); 1496_I_08
- MillstattOSB 1496 I 16, 16. Jänner 1496 (1496-01-16); 1496_I_16
- MillstattOSB 1496 III 16, 16. März 1496 (1496-03-16); 1496_III_16.1
- MillstattOSB 1496 III 16, 16. März 1496 (1496-03-16); 1496_III_16.2
- MillstattOSB 1496 III 16, 16. März 1496 (1496-03-16); 1496_III_16
- MillstattOSB 1496 III 18, 18. März 1496 (1496-03-18); 1496_III_18
- MillstattOSB 1496 V 07, 7. Mai 1496 (1496-05-07); 1496_V_07
- MillstattOSB 1496 VII 06, 6. Juli 1496 (1496-07-06); 1496_VII_06
- MillstattOSB 1498 VI 08, 8. Juni 1498 (1498-06-08); 1498_VI_08
- MillstattOSB 1498 VII 12, 12. Juli 1498 (1498-07-12); 1498_VII_12
- MillstattOSB 1498 VII 22, 22. Juli 1498 (1498-07-22); 1498_VII_22
- MillstattOSB 1498 VIII 21, 21. August 1498 (1498-08-21); 1498_VIII_21
- MillstattOSB 1498 XI 25, 25. November 1498 (1498-11-25); 1498_XI_25
- MillstattOSB 1499 I 09, 9. Jänner 1499 (1499-01-09); 1499_I_09.1
- MillstattOSB 1499 I 09, 9. Jänner 1499 (1499-01-09); 1499_I_09
- MillstattOSB 1499 I 11, 11. Jänner 1499 (1499-01-11); 1499_I_11
- MillstattOSB 1499 V 25, 25. Mai 1499 (1499-05-25); 1499_V_25
- MillstattOSB 1499 VI 09, 9. Juni 1499 (1499-06-09); 1499_VI_09
- MillstattOSB 1499 VI 12, 12. Juni 1499 (1499-06-12); 1499_VI_12
- MillstattOSB 1499 VII 10, 10. Juli 1499 (1499-07-10); 1499_VII_10
- MillstattOSB 1500 IV 15, 15. April 1500 (1500-04-15); 1500_IV_15
- MillstattOSB 1500 VII 20, 20. Juli 1500 (1500-07-20); 1500_VII_20
- MillstattOSB 1500 X 02, 2. Oktober 1500 (1500-10-02); 1500_X_02
- MillstattOSB 1500 XII 17, 17. Dezember 1500 (1500-12-17); 1500_XII_17
- MillstattOSB 1502 I 29, 29. Jänner 1502 (1502-01-29); 1502_I_29
- MillstattOSB 1503 I 27, 27. Jänner 1503 (1503-01-27); 1503_I_27
- MillstattOSB 1503 VIII 23, 23. August 1503 (1503-08-23); 1503_VIII_23
- MillstattOSB 1504 II 08, 8. Februar 1504 (1504-02-08); 1504_II_08
- MillstattOSB 1505 III 10, 10. März 1505 (1505-03-10); 1505_III_10.1
- MillstattOSB 1505 III 10, 10. März 1505 (1505-03-10); 1505_III_10.2
- MillstattOSB 1505 III 10, 10. März 1505 (1505-03-10); 1505_III_10
- MillstattOSB 1506 X 28, 28. Oktober 1506 (1506-10-28); 1506_X_28
- MillstattOSB 1507 I 12, 12. Jänner 1507 (1507-01-12); 1507_I_12
- MillstattOSB 1508 I 24, 24. Jänner 1508 (1508-01-24); 1508_I_24
- MillstattOSB 1510 XI 08, 8. November 1510 (1510-11-08); 1510_XI_08
- MillstattOSB 1511 X 16, 16. Oktober 1511 (1511-10-16); 1511_X_16
- MillstattOSB 1512 VIII 18, 18. August 1512 (1512-08-18); 1512_VIII_18
- MillstattOSB 1513 IV 20, 20. April 1513 (1513-04-20); 1513_IV_20
- MillstattOSB 1513 IV 26, 26. April 1513 (1513-04-26); 1513_IV_26
- MillstattOSB 1513 V 05, 5. Mai 1513 (1513-05-05); 1513_V_05.1
- MillstattOSB 1513 V 05, 5. Mai 1513 (1513-05-05); 1513_V_05
- MillstattOSB 1514 VI 24, 24. Juni 1514 (1514-06-24); 1514_VI_24
- MillstattOSB 1515 IV 19, 19. April 1515 (1515-04-19); 1515_IV_19
- MillstattOSB 1516 II 16, 16. Februar 1516 (1516-02-16); 1516_II_16
- MillstattOSB 1516 V 08, 8. Mai 1516 (1516-05-08); 1516_V_08
- MillstattOSB 1516 V 12, 12. Mai 1516 (1516-05-12); 1516_V_12
- MillstattOSB 1517 XI 08, 8. November 1517 (1517-11-08); 1517_XI_08.1
- MillstattOSB 1517 XI 08, 8. November 1517 (1517-11-08); 1517_XI_08
- MillstattOSB 1518 I 08, 8. Jänner 1518 (1518-01-08); 1518_I_08
- MillstattOSB 1518 III 25, 25. März 1518 (1518-03-25); 1518_III_25
- MillstattOSB 1518 X 05, 5. Oktober 1518 (1518-10-05); 1518_X_05.1
- MillstattOSB 1518 X 05, 5. Oktober 1518 (1518-10-05); 1518_X_05.2
- MillstattOSB 1518 X 05, 5. Oktober 1518 (1518-10-05); 1518_X_05.3
- MillstattOSB 1518 X 05, 5. Oktober 1518 (1518-10-05); 1518_X_05
- MillstattOSB 1520 VI 28, 28. Juni 1520 (1520-06-28); 1520_VI_28
- MillstattOSB 1521 II 27, 27. Februar 1521 (1521-02-27); 1521_II_27
- MillstattOSB 1521 IV 16, 16. April 1521 (1521-04-16); 1521_IV_16
- MillstattOSB 1521 X 10, 10. Oktober 1521 (1521-10-10); 1521_X_10.1
- MillstattOSB 1521 X 10, 10. Oktober 1521 (1521-10-10); 1521_X_10
- MillstattOSB 1521 XI 21, 21. November 1521 (1521-11-21); 1521_XI_21
- MillstattOSB 1522 III 17, 17. März 1522 (1522-03-17); 1522_III_17
- MillstattOSB 1522 III 29, 29. März 1522 (1522-03-29); 1522_III_29
- MillstattOSB 1522 VIII 20, 20. August 1522 (1522-08-20); 1522_VIII_20
- MillstattOSB 1522 IX 01, 1. September 1522 (1522-09-01); 1522_IX_01
- MillstattOSB 1522 XI 06, 6. November 1522 (1522-11-06); 1522_XI_06
- MillstattOSB 1522 XII 20, 20. Dezember 1522 (1522-12-20); 1522_XII_20
- MillstattOSB 1523 II 27, 27. Februar 1523 (1523-02-27); 1523_II_27
- MillstattOSB 1525 VI 09, 9. Juni 1525 (1525-06-09); 1525_VI_09
- MillstattOSB 1526 III 09, 9. März 1526 (1526-03-09); 1526_III_09
- MillstattOSB 1526 III 22, 22. März 1526 (1526-03-22); 1526_III_22
- MillstattOSB 1527 III 23, 23. März 1527 (1527-03-23); 1527_III_23
- MillstattOSB 1527 IX 11, 11. September 1527 (1527-09-11); 1527_IX_11
- MillstattOSB 1529 I 10, 10. Jänner 1529 (1529-01-10); 1529_I_10
- MillstattOSB 1529 I 15, 15. Jänner 1529 (1529-01-15); 1529_I_15
- MillstattOSB 1530 X 08, 8. Oktober 1530 (1530-10-08); 1530_X_08
- MillstattOSB 1531 IX 15, 15. September 1531 (1531-09-15); 1531_IX_15
- MillstattOSB 1533 III 12, 12. März 1533 (1533-03-12); 1533_III_12
- MillstattOSB 1533 VI 01, 1. Juni 1533 (1533-06-01); 1533_VI_01
- MillstattOSB 1535 IX 11, 11. September 1535 (1535-09-11); 1535_IX_11
- MillstattOSB 1535 IX 28, 28. September 1535 (1535-09-28); 1535_IX_28
- MillstattOSB 1537 I 26, 26. Jänner 1537 (1537-01-26); 1537_I_26
- MillstattOSB 1537 I 28, 28. Jänner 1537 (1537-01-28); 1537_I_28
- MillstattOSB 1538 II 25, 25. Februar 1538 (1538-02-25); 1538_II_25
- MillstattOSB 1538 IX 24, 24. September 1538 (1538-09-24); 1538_IX_24.1
- MillstattOSB 1538 IX 24, 24. September 1538 (1538-09-24); 1538_IX_24.2
- MillstattOSB 1538 IX 24, 24. September 1538 (1538-09-24); 1538_IX_24
- MillstattOSB 1539 II 02, 2. Februar 1539 (1539-02-02); 1539_II_02.1
- MillstattOSB 1539 II 02, 2. Februar 1539 (1539-02-02); 1539_II_02.2
- MillstattOSB 1539 II 02, 2. Februar 1539 (1539-02-02); 1539_II_02
- MillstattOSB 1539 X 02, 2. Oktober 1539 (1539-10-02); 1539_X_02
- MillstattOSB 1539 XI 08, 8. November 1539 (1539-11-08); 1539_XI_08
- MillstattOSB 1539 XII 05, 5. Dezember 1539 (1539-12-05); 1539_XII_05
- MillstattOSB 1541 I 28, 28. Jänner 1541 (1541-01-28); 1541_I_28
- MillstattOSB 1541 I 30, 30. Jänner 1541 (1541-01-30); 1541_I_30
- MillstattOSB 1541 IV 01, 1. April 1541 (1541-04-01); 1541_IV_01.1
- MillstattOSB 1541 IV 01, 1. April 1541 (1541-04-01); 1541_IV_01
- MillstattOSB 1542 VII 10, 10. Juli 1542 (1542-07-10); 1542_VII_10
- MillstattOSB 1543 VII 02, 2. Juli 1543 (1543-07-02); 1543_VII_02
- MillstattOSB 1544 II 20, 20. Februar 1544 (1544-02-20); 1544_II_20
- MillstattOSB 1552, 1552 (1552-01-01 - 1552-12-31); 1552
- MillstattOSB 1562 IV 01, 1. April 1562 (1562-04-01); 1562_IV_01.1
- MillstattOSB 1562 IV 01, 1. April 1562 (1562-04-01); 1562_IV_01.2
- MillstattOSB 1562 IV 01, 1. April 1562 (1562-04-01); 1562_IV_01.3
- MillstattOSB 1562 IV 01, 1. April 1562 (1562-04-01); 1562_IV_01
- MillstattOSB 1563, 1563 (1563-01-01 - 1563-12-31); 1563
- MillstattOSB 1563 I 25, 25. Jänner 1563 (1563-01-25); 1563_I_25
- MillstattOSB 1563 III 08, 8. März 1563 (1563-03-08); 1563_III_08
- MillstattOSB 1563 IV 19, 19. April 1563 (1563-04-19); 1563_IV_19
- MillstattOSB 1563 V 04, 4. Mai 1563 (1563-05-04); 1563_V_04
- MillstattOSB 1563 VI 03, 3. Juni 1563 (1563-06-03); 1563_VI_03
- MillstattOSB 1563 VIII 27, 27. August 1563 (1563-08-27); 1563_VIII_27
- MillstattOSB 1570 I 01, 1. Jänner 1570 (1570-01-01); 1570_I_01
- MillstattOSB 1572 V 01, 1. Mai 1572 (1572-05-01); 1572_V_01
- MillstattOSB 1572 VII 07, 7. Juli 1572 (1572-07-07); 1572_VII_07.1
- MillstattOSB 1572 VII 07, 7. Juli 1572 (1572-07-07); 1572_VII_07
- MillstattOSB 1588 V 03, 3. Mai 1588 (1588-05-03); 1588_V_03